Carlos Alberto Pando Carbonel

 $Ventanilla, Callao \cdot \underline{linkedin.com/in/carlos-pando} \cdot 996\ 984\ 569 \cdot carlospando 856@gmail.com$

Técnico en Desarrollo de Software con más de 5 años de experiencia en desarrollo Frontend y Backend. Formé parte de diversos equipos en Farmacias Peruanas destacando mi participación en el equipo de Loyalty, donde colaboré en iniciativas estratégicas orientadas a potenciar la fidelización y satisfacción del cliente. Mi experiencia abarca el uso de frameworks como Angular, Vue, Spring Boot y WebFlux, así como el manejo de bases de datos como MongoDB y herramientas de análisis de datos como Databricks, adaptándome con agilidad a las necesidades de cada equipo y proyecto.

EXPERIENCIA PROFESIONAL

Farmacias Peruanas

Diciembre 2024 - Actualidad

Programador FullStack

- Desarrollé servicios para distintas iniciativas, integrando consultas a bases de datos MongoDB y
 MySQL. Estos servicios fueron desarrollados en componentes independientes, siguiendo la arquitectura
 de microservicios.
- Implementé un proceso automatizado en Databricks para migrar grandes volúmenes de información de una tabla en BigQuery a una base de datos en MongoDB, optimizando la transferencia de datos.
- Colaboré en la optimización y rediseño en el proceso de checkout de las webs de Mifarma e Inkafarma, utilizando Angular y SASS para mejorar la experiencia de usuario.
- Trabaje en la mejora de la eficiencia de llamados a servicios API REST desde las webs, implementando interceptores que agregan tokens de validación usando firebase.

Henkcorp (Cliente Farmacias Peruanas)

Marzo 2023 - Octubre 2023

Programador BackEnd

- Desarrollé distintos servicios utilizando Spring Boot y WebFlux para programación reactiva.
- Colaboré en la optimización de consultas y procedimientos almacenados en MySQL para reducir el tiempo de respuesta, incrementando la eficiencia y mejorando la experiencia de usuario en las aplicaciones.
- Colaboré en la investigación y evaluación de HERE API para añadir funcionalidades avanzadas de geolocalización en la aplicación de rastreo de pedidos.

Experis (Cliente Farmacias Peruanas)

Oct 2020 - Mar 2023

Desarrollador FrontEnd

- Colaboré en la creación de módulos y componentes reutilizables utilizando Angular y librerías como PrimeNG.
- Implementé pruebas unitarias con Jasmine y Karma, asegurando la calidad y fiabilidad del código.
- Implementé RxJS para la manipulación de observables en Angular, facilitando la gestión reactiva de datos.
- Implementé servicios en Spring Boot que incluían consultas complejas y optimizadas a una base de datos MySQL, logrando eficiencia en el procesamiento de datos y mejorando la capacidad de respuesta del sistema.

EDUCACIÓN

SERVICIO NACIONAL DE ADIESTRAMIENTO EN TRABAJO INDUSTRIAL (SENATI)

Feb 2017 - Dic 2020

Desarrollo de Software

SKILLS

- Experiencia en lenguajes como Java, JavaScript y TypeScript, aplicados en proyectos de desarrollo web y backend. Además, utilizo librerías y herramientas como RxJS para manipulación de datos y programación reactiva en entornos JavaScript.
- Experiencia en el uso de frameworks como Spring Boot y WebFlux para el desarrollo de microservicios y aplicaciones reactivas, así como Angular y Vue.js para crear interfaces de usuario dinámicas y modernas.
- Habilidad en bases de datos como MongoDB y MySQL, y experiencia con tecnologías de análisis y procesamiento de datos como BigQuery, Databricks y Delta Lake.
- Trabajo sobre metodología ágil SCRUM
- Experiencia en el uso de Git para la gestión de versiones de código, colaborando en proyectos en equipo y aplicando buenas prácticas de ramificación y manejo de commits.